臺灣桃園地方法院刑事判決　　　　　　　96年度訴字第1533號
公　訴　人　臺灣桃園地方法院檢察署檢察官
被　　　告　甲○○
　　　　　　乙○○
共　　　同
選任辯護人　陳金漢律師
上列被告因違反槍砲彈藥刀械管制條例案件，經檢察官提起公訴
（96年度偵字第9519號），本院判決如下：
    主  文
甲○○未經許可，持有具有殺傷力之空氣槍，處有期徒刑壹年陸
月，減為有期徒刑玖月，併科罰金新臺幣伍萬元，罰金如易服勞
役，以新臺幣壹仟元折算壹日。緩刑伍年。扣案如附表所示之物
，沒收之。
乙○○未經許可，持有具有殺傷力之空氣槍，處有期徒刑壹年陸
月，減為有期徒刑玖月，併科罰金新臺幣伍萬元，罰金如易服勞
役，以新臺幣壹仟元折算壹日。緩刑伍年。扣案如附表所示之物
，沒收之。
    事  實
一、甲○○、乙○○均明知具有殺傷力之空氣槍係屬槍砲彈藥刀
    械管制條例所列管之違禁物，未經中央主管機關許可，不得
    持有，竟仍基於共同持有之犯意聯絡，於民國96年3 月底某
    日，在桃園縣龜山鄉○○街73巷11號3 樓乙○○之住處內，
    透過雅虎奇摩網站，向真實姓名年籍不詳之成年男子分別以
    新臺幣3,500 元及4,950 元之價格，購入如附表編號一、二
    所示之空氣槍各1 支（每支空氣槍均附送瓦斯鋼瓶5 支），
    後再一同前往桃園縣桃園市○○路及中山北路口之鋼珠店購
    買鋼珠1 瓶。嗣於96年4 月1 日12時許，甲○○、乙○○於
    上開乙○○住處之頂樓，以購得之鋼珠裝分別填裝入上揭 2
    支空氣槍內而試射時，為警當場查獲，始知上情，並扣得如
    附表所示之物。
二、案經桃園縣政府警察局龜山分局報請臺灣桃園地方法院檢察
    署檢察官偵查後提起公訴。
    理  由
壹、程序事項：
    本件認定犯罪事實所引用之本件卷內所有卷證資料（包含文
    書證據、物證等證據），並無證據證明係公務員違背法定程
    序所取得，且被告甲○○、及其選定辯護人，於本院審理終
    結前就卷內所有之卷證資料之證據能力均表示無意見，且卷
    內之文書證據，亦無刑事訴訟法第159 條之4 之顯有不可信
    之情況與不得作為證據之情形，則依刑事訴訟法第159 條之
    5 之規定，本件認定犯罪事實所引用之本件卷證所有文書證
    據、物證等證據，均有證據能力。
貳、實體事項：
一、上揭犯罪事實，業據被告甲○○、乙○○迭於警詢、偵查及
    本院審理中供承不諱，且扣案如附表編號一、二所示之空氣
    槍經送桃園縣政府警察局鑑定後，如附表編號一所示之槍枝
    認係空氣長槍，係以小型二氧化碳高壓鋼瓶內氣體為發射動
    力，可發射直徑約6mm 之金屬彈丸，經測試3 顆結果，其發
    射彈丸單位面積動能分別為53.29 、51.57 、52.14 焦耳／
    平方公分；而如附表編號二所示之槍枝認亦係空氣長槍，係
    以小型二氧化碳高壓鋼瓶內氣體為發射動力，可發射直徑約
    6mm 之金屬彈丸，經測試3 顆結果，其發射彈丸單位面積動
    能分別為54.45 、53.29 、52.14 焦耳／平方公分，有桃園
    縣政府警察局桃警鑑字第0960009189號槍彈鑑定書1 紙份在
    卷可稽，而依日本科學警察研究所之研究結果，彈丸單位面
    積動能達20焦耳╱平方公分，則足以穿入人體皮肉層；再依
    內政部警政署刑事警察局對活豬作射擊測試結果，彈丸面積
    動能達24焦耳╱平方公分，亦足以穿入豬隻皮肉層（見同上
    槍彈鑑定書第3 頁以下殺傷力相關數據之說明），足認上揭
    空氣槍發射彈丸單位面積動能已逾越足以穿入人體皮肉層之
    標準，而具有殺傷力至明。此外，復有扣案如附表所示之物
    及槍枝照片2 幀可佐，足徵被告之自白與事實相符，而堪認
    採信。準此，本件事證明確，被告二人犯行洵堪認定，應依
    法論科。
二、核被告甲○○、乙○○所為，均係犯槍砲彈藥刀械管制條例
    第8 條第4 項之未經許可，持有具有殺傷力之空氣槍罪。其
    二人就上開犯行間，有犯意聯絡及行為分擔，應論以共同正
    犯。惟本件被告二人所持有者係體積龐大之空氣槍，與一般
    欲利用槍支犯罪係持有體積小易攜帶之短槍尚屬有間，且被
    告二人均僅係一時好奇乃購買空氣槍後，再另外購入鋼珠而
    犯本件之罪，且持槍之期間內，亦無持以犯案或為其他不法
    行為，及公訴人亦當庭請求予被告二人酌減其刑等情，本院
    衡酌其情節尚堪憫恕，認如處以法定最輕刑無期徒刑，仍屬
    過重，爰均依刑法第59條之規定，酌予減輕其刑。爰審酌被
    告二人未經許可持有具有殺傷力之空氣槍之行為，具有顯在
    之危險性，嚴重威脅社會治安，惟念及其二人於犯後坦承犯
    行，態度良好，併本件所查扣之槍枝共僅有2 支，數量非多
    等一切情狀，量處如主文所示之刑，並就罰金部分諭知易服
    勞役之折算標準。再按共同正犯，應對犯罪之全部事實負責
    ，是既本件扣案如附表編號一、二所示之空氣槍經鑑定後具
    有殺傷力一節已如上述，自屬違禁物無訛，爰併依刑法第38
    條第1項 第1 款之規定，不問屬於犯人與否，均於被告二人
    項下，宣告沒收之。又扣案如附表編號三、四所示之鋼瓶及
    鋼珠，則為被告二人所有，且係供其等持有使用上開空氣槍
    之動力裝置及發射之用，業據被告二人供承在卷，即係屬供
    犯罪所用之物，亦應依刑法第38條第1 項第2 款，於被告二
    人項下，均諭知沒收之宣告。
三、次查，被告二人所犯上開之罪，係在96年4 月24日以前，且
    因宣告刑未逾1 年6 月而合於中華民國九十六年罪犯減刑條
    例所規定之減刑條件，應依該條例之規定，各減其刑期之 2
    分之1 為有期徒刑9 月。
四、末查，被告二人均未曾因故意犯罪受有期徒刑以上刑之宣告
    ，有臺灣高等法院被告前案紀錄表在卷可按，僅係因一時失
    慮致罹刑章，且於犯後均能坦承犯行，被告甲○○、乙○○
    並已分別向財團法人台灣兒童暨家庭扶助基金會及財團法人
    佛教慈濟基金會捐款200,000 元，有該等基金會捐款收據各
    1 紙可憑，堪認均顯有悔意，足見其二人經此刑之宣告後，
    應知警惕而無再犯之虞，且公訴人亦當庭表示請求予以緩刑
    之宣告，本院認上開所宣告之刑以暫不執行其刑為當，爰併
    依刑法第74條之規定，分別諭知緩刑5 年，以啟自新。
據上論斷，應依刑事訴訟法第299 條第1 項前段，槍砲彈藥刀械
管制條例第8 條第4 項，刑法第11條前段、第28條、第74條第 1
項第1 款、第42條第3 項前段、第38條第1 項第1 款、第2 款，
中華民國九十六年罪犯減刑條例第2 條第1 項第3 款、第7 條，
判決如主文。
本案經檢察官董良造到庭執行職務。
中　　華　　民　　國　　96　　年　　12　　月　　28　　日
                      刑事第十庭審判長法　官　江德民
                                      法  官  陳世旻
                                      法  官  蘇昌澤
以上正本證明與原本無異。
如不服本判決，應於判決送達後10日內向本院提出上訴狀（應附
繕本），其未敘述上訴理由者，應於上訴期間屆滿後20日內補提
理由書狀於本院，上訴於臺灣高等法院。
        　　　　　　　　　　　　　　　書記官　蔡紫凌
中　　華　　民　　國　　97　　年　　1 　　月　　2 　　日
槍砲彈藥刀械管制條例第8條
未經許可，製造、販賣或運輸鋼筆槍、瓦斯槍、麻醉槍、獵槍、
空氣槍或第4 條第1 項第1 款所定其他可發射金屬或子彈具有殺
傷力之各式槍砲者，處無期徒刑或5 年以上有期徒刑，併科新臺
幣1 千萬元以下罰金。
未經許可，轉讓、出租或出借前項所列槍枝者，處 5 年以上有期
徒刑，併科新臺幣 1 千萬元以下罰金。
意圖供自己或他人犯罪之用，而犯前二項之罪者，處無期徒刑或
 7 年以上有期徒刑，併科新臺幣 1 千萬元以下罰金。
未經許可，持有、寄藏或意圖販賣而陳列第 1 項所列槍枝者，處
 3 年以上10年以下有期徒刑，併科新臺幣700 萬元以下罰金。
第 1 項至第 3 項之未遂犯罰之。
附表：
┌──┬────┬──┬────────┬────────────┐
│編號│物品名稱│數量│  槍枝管制編號  │        鑑定結果        │
├──┼────┼──┼────────┼────────────┤
│一  │瓦斯槍  │1 支│桃警鑑0000000000│為空氣長槍，係以小型二氧│
│    │        │    │                │化碳高壓鋼瓶內氣體為發射│
│    │        │    │                │動力，可發射直徑約6mm 之│
│    │        │    │                │金屬彈丸，經測試3 顆結果│
│    │        │    │                │，其發射彈丸單位面積動能│
│    │        │    │                │分別為53.29 、51.57 、52│
│    │        │    │                │.14 焦耳／平方公分      │
├──┼────┼──┼────────┼────────────┤
│二  │瓦斯槍  │1 支│桃警鑑0000000000│為空氣長槍，係以小型二氧│
│    │        │    │                │化碳高壓鋼瓶內氣體為發射│
│    │        │    │                │動力，可發射直徑約6mm 之│
│    │        │    │                │金屬彈丸，經測試3 顆結果│
│    │        │    │                │，其發射彈丸單位面積動能│
│    │        │    │                │分別為54.45 、53.29 、52│
│    │        │    │                │.14 焦耳／平方公分      │
├──┼────┼──┼────────┼────────────┤
│三  │瓦斯鋼瓶│10支│無              │小型二氧化碳鋼瓶        │
├──┼────┼──┼────────┼────────────┤
│四  │鋼珠    │1 瓶│無              │直徑6mm 、重量約0.88g 之│
│    │        │    │                │金屬球形彈丸            │
└──┴────┴──┴────────┴────────────┘
